【裁判字號】    89,易,357
【裁判日期】    890605
【裁判案由】    竊盜
【裁判全文】
臺灣雲林地方法院刑事判決                          八十九年度易字第三五七號
    公  訴  人  臺灣雲林地方法院檢察署檢察官
    被      告  乙○○
    被      告  甲○○
右列被告因竊盜案件，經檢察官提起公訴（八十九年度偵字第一三八九號），本院判
決如左：
    主  文
甲○○共同竊盜，處罰金伍仟元。如易服勞役，以參佰元折算壹日。
乙○○共同竊盜，處罰金肆仟元。如易服勞役，以參佰元折算壹日。
    事  實
一、乙○○於民國八十九年三月十五日十三時二十五分許，駕駛其所有車號Ｃ５－七
    七五八號自用小貨車，搭載甲○○欲前往雲林縣林內鄉甲○○所承包之水溝工程
    工地，途經雲林縣斗六市○○○路科技工業區○○道路、丙○○所承包之水溝工
    程工地（以下簡稱丙○○之工地）時，甲○○發現該工地所堆放之鋼筋，與其所
    承包之水溝工程需要之鋼筋相同，正好甲○○短缺四、五十支鋼筋，甲○○便叫
    乙○○將右開小貨車倒車回到右開丙○○之工地後，甲○○與乙○○即基於意圖
    為甲○○不法所有之犯意聯絡，合力竊取丙○○所有之鋼筋四、五十支搬上右開
    小貨車之載貨處。甫於得手後，為丙○○發覺並加以呼喊制止，惟甲○○與乙○○聞訊立即上車並由乙○○駕車加速逃逸。嗣經丙○○記下右開小貨車之車號後
    ，報警循線查獲上情。
二、案經被害人丙○○訴由雲林縣警察局斗六分局報請臺灣雲林地方法院檢察署檢察
    官偵查起訴。
    理  由
一、訊據被告甲○○對於右揭竊盜犯行坦承不諱；而被告乙○○固坦承於右揭時、地
    與被告甲○○共同搬運鋼筋上車，並於告訴人丙○○呼叫時駕車逃逸之事實不諱
    ，惟矢口否認有何竊盜犯行，辯稱：伊以為鋼筋係甲○○所有，伊僅幫甲○○搬
    運云云。經查：
    (1)右開事實，除被告甲○○、乙○○竊取之鋼筋數量外（詳如後述），其餘業據
      告訴人丙○○指訴綦詳，核與被告甲○○自白之情節大致相符，且本件為警查
      獲後，被告甲○○曾帶同警方前往雲林縣林內鄉其所承包之水溝工程工地，確
      定被告甲○○已將右開竊得之鋼筋施做並灌漿（因此本件雖有找到贓物，但無
      法查扣發還予告訴人丙○○），此有現場照片一張附卷可稽，故告訴人丙○○
      指訴之情節除失竊鋼筋之數量外尚可採信；
    (2)被告乙○○於警訊時雖辯稱：因甲○○叫伊順道前往斗六市○○○路工地幫甲○○搬運鋼筋到林內工地，伊才以為鋼筋係甲○○所有云云，惟被告乙○○於
      偵查中則改稱：伊不知甲○○之工地位於何處，且不知搬運右開鋼筋之工地屬
      於何人所有云云，姑且不論被告乙○○是否知道被告甲○○之工地係在林內鄉
      ，惟其既不知搬走鋼筋之右開工地屬於何人所有，則被告乙○○在不詳之人之
      工地任意搬運鋼筋，豈無竊盜之意；
    (3)倘被告乙○○誤以為右開告訴人丙○○之工地係被告甲○○之工地，而受被告
      甲○○之指示駕車前往右開告訴人丙○○之工地，幫被告甲○○搬運鋼筋到林
      內工地，則被告乙○○應係直接將小貨車開到右開告訴人丙○○之工地才是，
      然被告甲○○既自承：乙○○駕車載伊途經右開丙○○之工地時，伊發現該工
      地所堆放之鋼筋與伊所承包之水溝工程需要之鋼筋相同，正好伊短缺四、五十
      支鋼筋，伊便叫乙○○將右開小貨車「倒車」回到丙○○之工地後，合力竊取
      丙○○所有之鋼筋四、五十支搬上右開小貨車之載貨處等語，可見被告乙○○
      並非直接將小貨車開到右開告訴人丙○○之工地，而係駕車超越告訴人丙○○
      之工地後，經被告甲○○指示，才將小貨車「倒車」回到告訴人丙○○之工地
      ，足以證明被告乙○○應知右開斗六市○○○路科技工業區○○道路之水溝工
      程工地，並非被告甲○○之工地；
    (4)被告乙○○既自承：當右開丙○○之工地有人發現伊與甲○○而對伊二人呼叫
      時，甲○○對伊說鋼筋是別人的，叫伊快跑，伊因害怕才會駕車逃跑等語，倘
      被告乙○○無竊盜之不法意圖，則當告訴人丙○○發覺而呼叫時，被告乙○○
      應留下說明原委才是，實則不然，被告乙○○反而駕車加速駛離現場，是被告
      乙○○、甲○○共同搬運右開鋼筋時，被告乙○○應已知該工地非被告甲○○
      之工地；
    綜上所述，被告乙○○所辯，洵難採信。本件事證明確，被告甲○○、乙○○之
    竊盜犯行均堪認定。
二、核被告甲○○、乙○○所為，均係犯刑法第三百二十條第一項之竊盜罪。被告甲○○、乙○○之間有犯意之聯絡及行為之分擔，應依共同正犯論處。爰審酌被告
    甲○○、乙○○之品行、智識程度、犯罪之動機、目的、手段、所生危害、犯後
    態度及尚未賠償告訴人丙○○等一切情狀，分別量處如主文所示之刑，併均諭知
    易服勞役之折算標準，以資懲儆。
三、告訴人丙○○雖指稱：甲○○、乙○○於右揭時地係竊取伊所有之鋼筋共一六八
    支云云，然被告甲○○、乙○○既堅稱其二人僅有竊取約四、五十支鋼筋，且告
    訴人丙○○於本院審理時亦陳稱：甲○○、乙○○將鋼筋搬上右開小貨車之載貨
    處時，貨斗的擋板係掀起來的，故伊沒看到載貨處的鋼筋，不知甲○○、乙○○
    偷了幾支，伊係在案發後清點現場時，發現鋼筋短少一六八支等語，是告訴人丙○○既不知被告甲○○、乙○○到底偷了幾支鋼筋，且右開告訴人丙○○之工地
    係露天之工地，不能排除另有其他人前往竊取之可能，尚不得徒憑告訴人丙○○
    共失竊一六八支鋼筋，即遽認均係被告甲○○、乙○○所竊取，併此敘明；
四、據上論斷，應依刑事訴訟法第二百九十九條第一項前段，刑法第三百二十條第一
    項、第二十八條、第四十二條第二項，罰金罰鍰提高標準條例第一條前段、第二
    條，判決如主文。
本案經檢察官林豐正到庭執行職務。
中      華      民      國      八十九        年      六    月    五    日
                                          臺灣雲林地方法院刑事第二庭
                                                  法  官  倪  彰  鴻
右正本證明與原本無異。
如不服本判決，應於判決送達後十日內向本院提出上訴狀( 應附繕本 )。
                                                  書記官  吳  丕  顯
中      華      民      國      八十九        年      六    月    九    日
刑法第三百二十條
意圖為自己或第三人不法之所有，而竊取他人之動產者，為竊盜罪，處五年以下有期
徒刑、拘役或五百元以下罰金。
意圖為自己或第三人不法之利益，而竊佔他人之不動產者，依前項之規定處斷。
前二項之未遂犯罰之。


司法院資訊處製作；財團法人民間司法改革基金會備份。
